臺灣新竹地方法院刑事判決　　　　　　　　　　　　九十一年度交訴字第一三一號
　　公　訴　人　臺灣新竹地方法院檢察署檢察官
　　被　　　告　丙○○
右列被告因過失致死案件，經檢察官提起公訴（九十一年度偵字第五二三一號），本
院判決如左：
    主  文
丙○○從事業務之人，因業務上之過失致人於死，處有期徒刑壹年陸月。緩刑肆年，
緩刑期內付保護管束。
    事  實
一、丙○○係宜春行（設於新竹市○○里○○街四十巷二十六號一樓）牛奶公司司機
    （現已離職），平日以駕駛貨車送貨為業，為從事駕駛業務之人，其於民國九十
    一年六月八日上午十時十分許，駕駛宜春行所有之車號Ｒ四─六四五七號貨車，
    欲前往新竹市中華大學送貨，途經新竹市○○路煙波儷舍前，本應注意車前狀況
    ，隨時採取必要之安全措施，且行經無號誌交岔路口時，應減速慢行，作隨時停
    車之準備，又除準備停車或臨時停車外，不得駛出路面邊線或跨越二車道行駛，
    而當時天氣晴朗、有日間自然光線、現場為無障礙物無缺陷之乾燥柏油路面，視
    線良好，並無不能注意之情事，竟疏未注意車前狀況，於行經稍有彎道之新竹市
    ○○路煙波儷舍前之無號誌交岔路口時未減速慢行，作隨時停車之準備，且跨越
    二車道行駛，致對向來車時，亟欲閃避而駕車失控，往右駛出路面邊線，撞及正
    常在路面邊線以外行走之路人馬自強，致馬自強因而倒地頭部受鈍力傷，雖經送
    醫，於途中即不治死亡。丙○○於犯罪後未被發覺前，即向有偵查權到場處理之
    新竹市警察局第三分局警員乙○○自首犯行，接受裁判。
二、案經馬自強之妻甲○○訴請新竹市警察局第三分局報驗後由臺灣新竹地方法院檢
    察署檢察官偵查起訴。
    理  由
一、訊據被告丙○○坦承前開犯行，其肇事情形並有証人蔡婉芳及陳煌文於警訊中証
    述甚詳，並經告訴人甲○○指訴在卷，且有道路交通事故調查報告表、事故現場
    圖及現場照片等附卷可稽。按行經無號誌交岔路口時，應減速慢行，作隨時停車
    之準備；且汽車行駛時，駕駛人應注意車前狀況，並隨時採取必要之安全措施；
    又除準備停車或臨時停車外，不得駛出路面邊線；道路交通安全規則第九十三條
    第一項第三款、第九十四條第三項、第九十七條第四款分別定有明文。被告駕車
    自應注意上開規定，且參酌當時一切客觀情況，又非不能注意，竟疏未注意車前
    狀況，而失控駛出路面邊線，因而發生車禍，被告所為顯有過失，本件經送鑑定
    ，亦同此認定，有臺灣省竹苗區車輛行車事故鑑定委員會九十一年八月十二日竹
    鑑字第九一０八三二號函附鑑定意見書在卷可參，而被害人馬自強確因本件車禍
    致頭部鈍力傷死亡，亦經檢察官督同檢驗員相驗屬實，製有相驗筆錄、相驗屍體
    證明書、驗斷書在卷可參，是被告之過失行為與被害人之死亡結果間具有相當因
    果關係，且足認被告之自白與事實相符，其犯罪事証明確，犯行洵堪認定。
二、被告丙○○係受僱駕車載運貨物，為職業駕駛人，其於執行業務中肇事致人於死
    ，核其所為係犯刑法第二百七十六條第二項之業務上過失致人於死罪。被告於肇
    事後，犯罪未被發覺前，即向有偵查權到場處理之新竹市警察局第三分局警員乙
    ○○自首犯行，有警局筆錄在卷可稽，並經証人乙○○於本院結証綦詳，其所為
    符合自首規定，應依法減輕其刑。審酌本件事故係因被告之過失行為所致，被害
    人並無過失責任，因被告之一時疏忽，致使他人生命終結，造成死者家屬因而須
    忍受無盡之喪夫、喪父之痛，其所造成之損害重大且無法彌補，惟前開事故係屬
    偶發之行為，且被告於肇事後即坦承過失，並未迴避其責任，其犯後態度尚稱良
    好，又肇事後雖未能達成對被害人家屬為民事賠償，然因被告係為分擔家計，甫
    取得駕照即應徵前開工作，並僅工作月餘即肇事，其於民事賠償上力有未逮係屬
    可預見，此亦有經本院調解之結果可參，然參以被告於商討賠償過程中已儘力等
    一切情狀，量處如主文所示之刑。又被告前未曾受有期徒刑以上刑之宣告，有臺
    灣高等法院被告全國前案紀錄表及臺灣新竹地方法院檢察署刑案資料查註紀錄表
    可稽，且被告年紀尚輕，仍於夜校就讀中，甫工作即因不慎肇事，其經此刑之追
    訴及處罰程序之教訓，當知謹慎諒無再犯之虞，為使其仍有機會達成對被害人家
    屬為賠償，本院認本判決所宣告之刑，以暫不執行為宜，爰宣告緩四年，以勵自
    新。惟被告係因一時大意，駕車不慎致罹此刑責，為使被告於緩刑期內知所警惕
    ，並深切體認其過失行為所造成之無可回復之損害，認被告於緩刑期內應付保護
    管束，併宣告之。
據上論斷，應依刑事訴訟法第二百九十九條第一項前段，刑法第二百七十六條第二項
、第六十二條前段、第七十四條第一款、第九十三條第一項，罰金罰鍰提高標準條例
第一條前段，判決如主文。
本件經檢察官邱朝智到庭執行職務。
中      華      民      國      九十一    年    十二    月    三十一    日
                                臺灣新竹地方法院交通法庭
                                    法  官  王紋瑩
右正本證明與原本無異。
如不服本判決，應於判決送達後十日內向本院提出上訴狀( 應附繕本 )，上訴於
臺灣高等法院。
                                    書記官  馮玉玲
中    華    民    國   九十二    年    一    月     三     日
刑法第二百七十六條
因過失致人於死者，處二年以下有期徒刑、拘役或二千元以下罰金。
從事業務之人，因業務上之過失犯前項之罪者，處五年以下有期徒刑或拘役，得併科
三千元以下罰金。
